臺灣高等法院臺中分院刑事判決　　　　　　　　　九十三年度上訴字第一九九八號
　　上　訴　人
　　即　被　告　乙○○
　　選任辯護人　許家瑜
右上訴人因違反毒品危害防制條例案件，不服臺灣臺中地方法院九十三年度訴緝字第
五六○號中華民國九十三年十一月十一日第一審判決（起訴案號：臺灣臺中地方法院
檢察署九十一年度毒偵字第三三○號，移
字第七八○號），提起上訴，本院判決如左：
    主  　　文
上訴駁回。
    事  　　實
一、乙○○曾於民國（下同）八十七年間，因違反電信法案件，經本院判處有期徒刑
    五月確定，並於九十年九月二十一日易科罰金執行完畢。又其自八十七年間起，
    即有施用第一、二級毒品而被檢察官起訴之紀錄。後雖經台灣台中地方法院以八
    十七年度訴字第二六五號、及八十七年度易字第一八三五號判決免刑，並以八十
    七年度毒聲字第二八五五號裁定將其移送觀察、勒戒，後認無繼續施用毒品之傾
    向而於八十七年八月二十九日釋放；惟乙○○於八十七年十一月間，再因施用毒
    品案件，經台灣台中地方法院檢察署檢察官向台灣台中地方法院聲情裁定移送觀
    察、勒戒獲准，後至八十八年二月二十六日入所執行關察、勒戒，認無繼續施用
    毒品之傾向，於八十八年三月十日釋放，並由台灣台中地方法院檢察署檢察官於
    八十八年三月十日，以八十八年度偵緝字第三一四號為不起訴處分確定。
二、惟乙○○仍不知警惕，復分別基於施用第一級毒品海洛因及第二級毒品安非他命
    之概括犯意，自九十一年七月初某日起至九十三年十月八日凌晨一時許止，連續
    在台中市○○路○段二三巷八弄四號二樓處，以將海洛因摻入香煙內吸食之方式
    ，施用第一級毒品海洛因多次，平均一天施用二次；另自九十一年七月初某日起
    至九十三年十月八日凌晨一時許止，連續在台中市○○路○段二三巷八弄四號二
    樓處，以將安非他命置於玻璃球吸食器內點火燒烤成煙吸食之方式，施用第二級
    毒品安非他命多次，約一天施用二次。嗣經警於九十一年九月四日二十一時三十
    分許，在台中市○○區○○路三段「大世界傢俱店」前查獲，九十一年十一月十
  四日二十時二十分許，警員據報前往台中縣龍井鄉○○路○段二四三號前欲逮捕
    乙○○，惟乙○○趁隙逃逸，嗣於九十三年十月八日三時三十分許，警員於台中
    市○○區○○路與興安路口捕獲遭通緝之乙○○。
三、案經台中市警察局第六分局及台中縣警察局豐原分局報請台灣台中地方法院檢察
    署檢察官偵查起訴及移送併辦。
    理　　  由
一、本案上訴人即被告乙○○（以下簡稱為被告）就其於前開時、地，分別連續施用
    第一級毒品海洛因及第二級毒品安非他命之犯罪事實，已於原審法院及本院均坦
    白承認。且被告被警查獲之後，經警採集其尿液送驗結果，亦呈甲基安非他命及
    嗎啡陽性反應，此有台中市衛生局煙毒尿液檢驗成績書及委託鑑驗尿液代號與真
    實姓名對照表各一份附卷可憑，足見被告上開自白與事實相符，堪以採信。再本
    案被告自八十七年間起，即有施用第一、二級毒品而被檢察官起訴之紀錄，後雖
    經台灣台中地方法院以八十七年度訴字第二六五號、及八十七年度易字第一八三
    五號判決免刑，並以八十七年度毒聲字第二八五五號裁定將其移送觀察、勒戒，
    後認無繼續施用毒品之傾向而於八十七年八月二十九日釋放；惟被告仍於八十七
    年十一月間，再因施用毒品案件，經台灣台中地方法院檢察署檢察官向台灣台中
    地方法院聲情裁定移送觀察、勒戒獲准，後至八十八年二月二十六日入所執行關
    察、勒戒，認無繼續施用毒品之傾向，於八十八年三月十日釋放，並由台灣台中
    地方法院檢察署檢察官於八十八年三月十日，以八十八年度偵緝字第三一四號為
    不起訴處分確定，上情有台灣台中地方法院檢察署刑案資料查註紀錄表及本院被
    告全國前案紀錄表在卷可據。是本件事證明確，被告犯行堪以認定，應予依法論
    科。
二、被告前開分別施用第一級毒品海洛因、及第二級毒品安非他命之行為，係分別犯
    有毒品危害防制條例第十條第一項之施用第一級毒品罪、及同條第二項之施用第
    二級毒品罪。至於被告為施用之目的而分別持有第一級毒品及第二級毒品之低度
    行為，分別被其施用第一級毒品及第二級毒品之高度行為所吸收，均不另論罪。
    又被告先後多次施用第一級毒品海洛因之犯行，時間緊接，犯罪構成要件相同，
    其先後多次施用第二級毒品之犯行，時間緊接，犯罪構成要件相同，顯均係出於
    概括犯意反覆為之，均為連續犯，均應依刑法第五十六條之規定論以一罪，並均
    加重其刑。被告自九十一年七月初某日起至九十一年九月一日止（起訴書所載被
    告施用第一、二級毒品之時間係自九十一年九月五日九時十八分往前回溯九十六
    小時內之某時起），及自九十三年九月五日某時起至九十三年十月八日凌晨一時
    許止施用第一級毒品海洛因及第二級毒品安非他命之行為，檢察官雖然沒有起訴
    ，但與起訴部分具有連續犯裁判上一罪之關係，本院自應併予審理。另查被告曾
    於八十七年間，因違反電信法案件，經本院判處有期徒刑五月確定，並於九十年
    九月二十一日易科罰金執行完畢之事實，有台灣台中地方法院檢察署刑案資料查
    註紀錄表及本院被告全國前案紀錄表在卷可稽，被告在受此有期徒刑之執行完畢
    後，五年內再犯有期徒刑以上之上開二罪，均為累犯，所犯上開二罪，均應依照
    刑法第四十七條之規定，遞加重其刑。另被告所犯前開二罪，犯意各別，犯罪構
    成要件互殊，應予分論併罰。
三、原審判決以被告之上開犯罪事證已甚明確而堪認定，乃審酌被告之品行、非法施
    用第一、二級毒品之犯罪情節、及其曾因施用毒品被裁定移送關察、勒戒二次，
    經執行完畢後，仍不知悔改警惕，猶繼續施用毒品不輟，且於本案原審法院審理
    期間，猶不到案而遭通緝，且於通緝期間仍再施用毒品等一切犯罪情狀，並依據
    刑事訴訟法第二百七十三條之一第一項、第二百九十九條第一項前段、毒品危害
    防制條例第十條第一項、第二項，刑法第十一條前段、第五十六條、第四十七條
    、第五十一條第五款等規定，就其所犯施用第一、二級毒品之行為，分別量處有
    期徒刑一年十月、及有期徒刑十月，且定其應執行刑為有期徒刑二年六月，其認
    事用法與量刑均無不合。被告上訴意旨指摘原審判決量刑過重，其上訴核無理由
    ，應予駁回。
四、據上論斷，應依刑事訴訟法第三百六十八條，判決如主文。
本案經檢察官甲○○到庭執行職務。
中      華      民      國　    九十四     年     二      月    十六　　日
                                臺灣高等法院臺中分院刑事第三庭
                                      審判長法　官　江　錫　麟
                                      　　　法　官  胡　忠　文
                                      　　　法　官　廖　柏　基
右正本證明與原本無異。
施用第一級毒品部分，得上訴。
施用第二級毒品部分，不得上訴。
如不服本判決應於收受送達後十日內向本院提出上訴書狀，其未敘述上訴之理由者並
得於提起上訴後十日內向本院補提理由書（均須按他造當事人之人數附繕本）。
　　　　　　　　　　　　　　　　　　　　　　書記官　詹  錫　朋
中      華      民      國　    九十四     年     二      月    十七　　日
附錄本案論罪科刑法條：
毒品危害防制條例第十條：
施用第一級毒品者，處六月以上五年以下有期徒刑。
施用第二級毒品者，處三年以下有期徒刑。
                      　　　　　　　　　　　　　　　　　　　　　　　　　Ｒ
